【裁判字號】    97,訴緝,6
【裁判日期】    970324
【裁判案由】    違反槍砲彈藥刀械管制條例
【裁判全文】
臺灣花蓮地方法院刑事判決               97年度訴緝字第6號
公  訴  人  臺灣花蓮地方法院檢察署檢察官
被      告  甲○○
                    （現於臺灣花蓮監獄另案執行中）
指定辯護人  林政雄律師
上列被告因違反槍砲彈藥刀械管制條例案件，經檢察官提起公訴
（94 年度核退偵字第207號、94年度偵字第1793號），本院判決
如下：
    主  文
甲○○未經許可，持有可發射子彈具有殺傷力之改造手槍，累犯
，處有期徒刑壹年捌月，併科罰金新臺幣伍萬元，罰金如易服勞
役，以新臺幣壹仟元折算壹日，扣案之改造手槍壹枝（含彈匣壹
個，槍枝管制編號0000000000）沒收；又未經許可，持有可發射
子彈具有殺傷力之改造手槍，累犯，處有期徒刑參年貳月，併科
罰金新臺幣伍萬元，罰金如易服勞役，以新臺幣壹仟元折算壹日
，扣案之改造手槍壹枝（含彈匣壹個，槍枝管制編號0000000000
）、槍管及撞針各壹支均沒收。應執行有期徒刑肆年捌月，併科
罰金新臺幣拾萬元，罰金如易服勞役，以新臺幣壹仟元折算壹日
，扣案之改造手槍貳枝（均含彈匣壹個，槍枝管制編號00000000
00、0000000000）、槍管及撞針各壹支均沒收。
    事  實
一、甲○○前因違反槍砲彈藥刀械管制條例案件，經臺灣高等法
    院花蓮分院判處有期徒刑2年6月，併科罰金新台幣10萬元，
    後經最高法院駁回上訴確定，另因違反毒品危害防制條例案
    件，經本院判處有期徒刑4月確定，2案經定應執行有期徒刑
    2年8月確定，甫於民國93年1月6日縮刑期滿執行完畢，猶不
    知悔改，於94 年2月19日，因上網購得可發射子彈具有殺傷
    力之改造手槍1枝（含彈匣1個，槍枝管制編號0000000000）
    ，而未經許可，非法持有上開具有殺傷力之改造槍枝，並將
    之放置於花蓮市○○○街63 號1樓消防櫃內。嗣於同年3月18
    日，為警查獲其涉犯毒品危害防制條例案件，其在警方發現
    其非法持有上開槍枝前，主動向警方自首，並帶同警方前往
    花蓮市○○○街63號1樓消防櫃內取出上開槍枝而報繳之。
二、甲○○於94年5月23日上午9時15分許，因友人積欠其債務尚
    未清償，竟另行起意，在花蓮市○○○街61 號前騎樓，收受
    該友人所交付，供之作為債務抵押用之具有殺傷力之子彈 2
    顆、可發射子彈具有殺傷力之改造槍枝1枝（含彈匣1個，槍
    枝管制編號0000000000）、不具殺傷力之改造槍枝 2枝（均
    含彈匣 1個，槍枝管制編號0000000000、0000000000）、不
    具殺傷力之子彈 11顆、槍枝主有組成零件之槍管及撞針各1
    支、非槍枝主要組成零件之復進簧桿 1個（起訴書誤載為撞
    針）、彈簧 2個及玩具槍用保險（起訴書誤載為卡榫）、土
    造金屬抓子鉤半成品（起訴書誤載為卡榫）、槍管半成品各
    1 個（起訴書誤載為槍管）等物，而非法持有可發射子彈具
    有殺傷力之槍枝、具有殺傷力之子彈及槍枝主要組成零件。
    嗣於同日上午9時40分許，在花蓮市○○○街61號前騎樓，為
    警查獲，並扣得上開改造槍枝3枝、子彈13顆（其中2顆子彈
    具有殺傷力，因送鑑定而用罄，另11顆子彈無殺傷力）、槍
    管及撞針各1支、彈簧2個、復進簧桿、玩具槍用保險、土造
    金屬抓子鉤半成品、槍管半成品各1個等物。
三、案經花蓮縣警察局移送及花蓮縣警察局花蓮分局報請臺灣花
    蓮地方法院檢察署檢察官偵查起訴。
    理  由
一、上開犯罪事實，迭據被告甲○○於警詢及偵審中坦承不諱，
    並有改造槍枝3 枝、子彈13顆、槍管1支、撞針1個、復進簧
    桿1 個、玩具槍用保險1個、土造金屬抓子鉤半成品1個、彈
    簧2個、槍管半成品1個扣案足憑。又本件送內政部警政署刑
    事警察局鑑定結果，認：(1)扣案之改造手槍（槍枝管制編號
    0000000000），認係由仿BERETTA廠M9 型半自動手槍製造之
    金屬玩具手槍換裝土造金屬槍管而成之改造手槍，機械性能
    良好，可擊發適用之子彈，具有殺傷力，(2)扣案之改造槍枝
    3枝，其中1枝（槍枝管制編號0000000000），認係由仿CLOC
    K 廠17型半自動手槍製造之玩具手槍換裝土造金屬槍管而成
    之改造手槍，經檢視，欠缺抓子鉤，惟不影響槍枝擊發功能
    ，仍可供擊發適用子彈，認具殺傷力；1 枝（槍枝管制編號
    0000000000），認係仿FN廠1910型半自動手槍製造之玩具手
    槍，經檢視，欠缺槍管，無法供發射彈丸使用，認不具殺傷
    力；1枝（槍枝管制編號0000000000），認係仿BERETTA廠84
    型半自動手槍製造之玩具手槍，經檢視，欠缺槍管，無法供
    發射彈丸使用，認不具有殺傷力，(3)送鑑改造子彈13顆，認
    均係土造子彈（具直徑約7.6MM金屬彈頭），採樣4顆試射結
    果，2顆可擊發，認具殺傷力，2顆無法擊發，認不具殺傷力
    。(4)送鑑改造手槍槍管2 枝，1枝係土造金屬槍管，1枝認係
    土造金屬槍管半成品，(5)送鑑撞針2支，1支認係土造金屬撞
    針、1支認係復進簧桿，(6)送鑑卡榫2 個，1個認係玩具槍用
    保險、1個認係土造金屬抓子鉤半成品等情，有該局94年4月
    27日刑鑑字第0940044697號、94年6月6日刑鑑字第09400823
    39 號槍彈鑑定書2份在卷可參。又槍管、撞針業經內政部於
    86 年11月24日以台內警字第8670683號公告為手槍之主要
    組成零件。是被告自白與事實相符，應堪採信。本件事證明
    確，被告犯行堪予認定。
二、查被告行為後，刑法部分條文業於95年7月1日修正施行，本
    案涉及法律變更部分經附表所示比較新舊法之結果，依刑法
    第2條第1項之規定適用之（詳如附表所示），合先敘明。
三、核被告所為，係犯槍砲彈藥刀械管制條例第8條第4項之未經
    許可持有可發射子彈具有殺傷力之改造手槍罪、同條例第12
    條第4項未經許可持有子彈罪及同條例第13條第4項未經許可
    持有槍枝之主要組成零件罪。被告甲○○以一行為同時觸犯
    未經許可持有可發射子彈具有殺傷力之改造手槍罪、未經許
    可持有子彈罪及未經許可持有槍枝之主要組成零件罪，為想
    像競合犯，應從一重之未經許可持有可發射子彈具有殺傷力
    之改造手槍罪。檢察官雖漏未論及被告非法持有槍枝之主要
    組成零件罪，但起訴書業已載明此部分犯罪事實，且與已起
    訴部分有想像競合犯之裁判上一罪關係，本院自應併予審究
    。又被告二次未經許可持有可發射子彈具有殺傷力之改造手
    槍，其持有時間不同、持有原因亦不相同，顯係基於各別之
    犯意為之，應予分論併罰。再被告有事實欄所載之前科及執
    行紀錄，此有臺灣高等法院被告前案紀錄表乙份在卷可參，
    其於有期徒刑執行完畢後，5 年內再犯本件均為有期徒刑以
    上之2 罪，均為累犯，應依法加重其刑。另被告第一次非法
    持有改造手槍時，係另犯毒品危害防制條例案件，為警查獲
    ，其在警方發現其非法持有改造手槍前，主動向警方自首，
    並帶同警方取出槍枝而報繳等情，有花蓮縣警察局偵辦甲○
    ○違反槍砲案件偵查報告乙份在卷可參（被告、辯護人及檢
    察官均同意該偵查報告作為證據，本院審酌該偵查報告係警
    方就查獲情形所為之書面報告，認為其作成之情況適當，依
    刑事訴訟法第159條第1項之規定，該偵查報告有證據能力）
    ，故就被告第一次非法持有改造手槍部分，依槍砲彈藥刀械
    管制條例第18 條第1項減輕其刑，並先加後減之。爰審酌被
    告有事實欄所載之前科及執行紀錄，素行不佳，其前因非法
    持有槍枝遭判決並執行完畢，仍不知警惕，再犯本件非法持
    有改造手槍之2 罪、其任意持有具殺傷力之槍枝，對社會具
    有潛在危險性，及其持槍動機、目的，暨犯罪後坦承犯行，
    態度良好等一切情狀，各量處如主文所示之刑，並依修正前
    刑法第42 條第3項規定，就併科罰金部分諭知易服勞役之折
    算標準，且定其應執行刑，以示懲儆。
四、扣案之具有殺傷力之改造手槍2枝（均含彈匣1個，槍枝管制
    編號0000000000、0000000000）、槍管及撞針各1 支，均屬
    違禁物，應依刑法第38條第1項第1款之規定宣告沒收。又扣
    案原本具有殺傷力之子彈2 個，業因送鑑試射用罄，已不具
    殺傷力，故非違禁物；另不具殺傷力之改造手槍2 枝、不具
    殺傷力之子彈11 顆、彈簧2個、復進簧桿、玩具槍用保險、
    土造金屬抓子鉤半成品、槍管半成品各1 個，亦均非違禁物
    ，自無從宣告沒收，附此敘明。
據上論斷，應依刑事訴訟法第299條第1項前段，槍砲彈藥刀械管
制條例第8 條第4項、第12條第4項、第13條第4項、第18條第1項
，刑法第11 條前段、第2條第1項、第55條、第51條第6款、第38
條第1項第1款、修正前刑法第47條、第42條第3項、第51條第5款
，判決如主文。
本案經檢察官王怡仁到庭執行職務。
中    華    民    國    97    年    3     月    24    日
                  刑事第三庭    審判長法  官  李世華
                                      法  官  張嘉芬
                                      法  官  許乃文
上列正本證明與原本無異。
如對本判決不服，應於送達後10日內，向本院提出上訴狀。
（上訴狀應記載具體上訴理由並應抄附繕本）
中    華    民    國    97    年    3     月    25    日
                                      書記官
附錄論罪科刑法條：
槍砲彈藥刀械管制條例第8條第4項：
未經許可，持有、寄藏或意圖販賣而陳列第 1 項所列槍枝者，
處 3 年以上 10 年以下有期徒刑，併科新臺幣 700 萬元以下罰
金。
槍砲彈藥刀械管制條例第12條第4項：
未經許可，持有、寄藏或意圖販賣而陳列子彈者，處 5 年以下
有期徒刑，併科新台幣 300 萬元以下罰金。
槍砲彈藥刀械管制條例第13條第4項：
未經許可，持有、寄藏或意圖販賣而陳列第 1 項所列零件者，
處 6 月以上 5 年以下有期徒刑，併科新台幣 300 萬元以下罰
金。
附表：
┌───┬────────┬────────┬──────┐
│比較法│修正前刑法於本案│修正後刑法於本案│依從舊從輕原│
│條    │適用之法律效果  │適用之法律效果  │則比較結果  │
├───┼────────┼────────┼──────┤
│刑法第│罰金：1元以上（ │罰金：新台幣1千 │修正前規定較│
│33條第│即新台幣3元以上 │元以上，以百元計│有利於被告，│
│5款   │）              │算之。          │適用行為時之│
│      │                │                │規定。      │
├───┼────────┼────────┼──────┤
│刑法第│第2款：易服勞役 │第3款：易服勞役 │本案依修正後│
│42條  │以1元以上3元以下│以新臺幣1千元、2│之規定較有利│
│      │，折算1日。但勞 │千元或3千元折算1│於被告，適用│
│      │役期限不得逾6個 │日。但勞役期限不│修正後之規定│
│      │月。又依修正前罰│得逾1年。       │。          │
│      │金罰鍰提高標準條│                │            │
│      │例第2條（現已刪 │                │            │
│      │除）規定，易服勞│                │            │
│      │役數額提高為100 │                │            │
│      │倍，即易服勞役以│                │            │
│      │銀元100元（即新 │                │            │
│      │臺幣300元）以上 │                │            │
│      │銀元300元以下（ │                │            │
│      │即新臺幣900元） │                │            │
│      │折算1日。       │                │            │
├───┼────────┼────────┼──────┤
│刑法第│受有期徒刑之執行│受徒刑之執行完畢│修正後之規定│
│47條  │完畢，或受無期徒│，或一部之執行而│並未有利於被│
│      │刑或有期徒刑一部│赦免後，五年以內│告，適用行為│
│      │之執行而赦免後，│故意再犯有期徒刑│時之規定。  │
│      │五年以內再犯有期│以上之罪者，為累│            │
│      │徒刑以上之罪者，│犯，加重本刑至二│            │
│      │為累犯，加重本刑│分之一。        │            │
│      │至二分之一。    │                │            │
├───┼────────┼────────┼──────┤
│刑法第│定執行刑最高不得│定執行刑最高不得│修正前之規定│
│51條第│逾20年。        │逾30年。        │較有利於被告│
│5款   │                │                │，適用行為時│
│      │                │                │之規定。    │
└───┴────────┴────────┴──────┘


司法院資訊處製作；財團法人民間司法改革基金會備份。
